臺灣高等法院花蓮分院刑事判決　　　　 100年度上易字第86號
上　訴　人　臺灣臺東地方法院檢察署檢察官
被　　　告　張永
上列上訴人因被告竊盜案件，不服臺灣臺東地方法院100年度易
字第76號中華民國100年4月28日第一審判決（起訴案號：臺灣臺
東地方法院檢察署100年度偵字第472號），提起上訴，本院判決
如下：
    主  文
原判決撤銷。
張永犯攜帶兇器竊盜罪，累犯，處有期徒刑拾月。扣案之老虎鉗
壹支、十字螺絲起子壹支、手套壹雙、螺絲扳手貳支及吊鍊機壹
具，均沒收之。
    犯罪事實
一、張永前於民國96年間因竊盜案件，經臺灣臺東地方法院以97
    年度易字第11號判決分別判處有期徒刑6月、7月、8月，應
    執行有期徒刑1年6月確定，入監服刑後於98年4月27日縮短
    刑期假釋出監並付保護管束，嗣於98年8月6日保護管束期滿
    未經撤銷假釋，視為執行完畢。
二、詎其猶不知悛悔，復意圖為自己之不法所有，基於竊盜之犯
    意，於100年2月19日凌晨3時30分許，騎乘NK3-803號機車，
    持其所有客觀上具有危險性而足為兇器之老虎鉗1支、十字
    螺絲起子1支、螺絲扳手2支及吊鍊機1具等物品，至臺東縣
    東河鄉都蘭村14鄰10號旁，手戴布質手套竊取臺東縣東河鄉
    公所所有之公物路燈（5支）內之電纜線8mm銅線95公尺（重
    41公斤）及2mm銅線10公尺（重2公斤），並將上揭電纜線放
    置於前開機車腳踏墊上，嗣為居民姜清武發現後，即騎乘機
    車往南方向逃逸，途中先後將上揭所竊得之電纜線4捆、1捆
    分別棄置於臺11線公路旁之加母子灣海邊及該公路147.8公
    里處路旁水溝。員警王正義、龔黔人於姜清武報案後，沿線
    於該公路148.1公里處附近追攔張永，經騎乘機車趕至之姜
    清武當場指認張永即為竊賊後，將之逮捕，並至上開棄物地
    尋回上揭電纜線，而查獲上情。
三、案經臺東縣警察局成功分局報告臺灣臺東地方法院檢察署檢
    察官偵查起訴。
    理  由
壹、程序事項：
    本件被告張永所犯係死刑、無期徒刑或最輕本刑為3年以上
    有期徒刑或高等法院管轄第一審案件以外之罪，其於準備程
    序進行中，先就被訴事實為有罪之陳述，經本院告知簡式審
    判程序之旨，並聽取檢察官及被告之意見後，經合議庭裁定
    進行簡式審判程序，是依刑事訴訟法第273條之2規定，本件
    之證據調查，不受同法第159條第1項、第161條之2、第161
    條之3、第163條之1及第164條至第170條規定之限制，合先
    敘明。
貳、實體事項：
一、上揭犯罪事實，迭據被告於原審準備程序、審理時及本院審
    理時坦承不諱，核與證人即目擊證人姜清武於警詢時及偵查
    中證述：目擊被告竊取電纜線，報警後指認確係被告所為等
    情（分見警卷第7至9頁，偵卷第24、25頁），暨證人即查獲
    警員王正義、龔黔人於偵查中證述：姜清武報案後依據姜清
    武所敘之特徵及逃逸之方向逮捕被告，並目睹被告在臺11線
    147.8公里處自機車上丟棄竊得之電纜線一節相符，且證人
    即東河鄉○○路燈管理員張榮耀於警詢及本院證述：在東河
    鄉都蘭村都蘭10號前5支路燈地下電纜遭人竊取；且路燈攸
    關村民行的安全，此次修復費用為新台幣（下同）37,532元
    等語（分見警卷第5、6頁，本院卷第25頁背面），並有警卷
    所附職務報告、搜索同意書、勘察採證同意書、臺東縣警察
    局成功分局扣押筆錄、扣押物品收據、贓物認領保管單、刑
    案現場測繪圖各1份及刑案現場照片65張在卷可稽，復有老
    虎鉗1支、十字螺絲起子1支、手套1雙、螺絲扳手2支及吊鍊
    機1具扣案可佐，足認被告自白與事實相符，可以採信。
    綜上，本案事證明確，被告加重竊盜犯行堪予認定，應依法
    論科。
二、按刑法第321條第1項業經100年1月26日修正公布，並自100
    年1月28日施行，查刑法第321條第1項由修正前「犯竊盜罪
    而有下列情形之一者，處6月以上5年以下有期徒刑」，修正
    為「犯竊盜罪而有下列情形之一者，處6月以上5年以下有期
    徒刑，得併科新臺幣10萬元以下罰金」，本件被告行為時間
    係在新法施行之後，本案自應直接適用修正後刑法第321條
    第1項之規定，合先敘明。
三、次按刑法第321條第1項第3款之罪，係以行為人攜帶兇器竊
    盜為其加重條件，此所謂兇器，其種類並無限制，凡客觀上
    足以對人之生命、身體安全構成威脅，具有危險性之兇器均
    屬之，且祇須行竊時攜帶此種具有危險性之兇器為已足，並
    不以攜帶之初有行兇之意圖為必要（最高法院79年台上字第
    5253號判例意旨可資參照）。查本件被告竊盜時所持用之老
    虎鉗1支、十字螺絲起子1支、螺絲扳手2支及吊鍊機1具，均
    有銳角，且屬金屬材質，其質地堅硬，若持以攻擊人，將產
    生一定之危害，自屬足以傷害人之生命、身體之兇器。是核
    被告所為，係犯刑法第321條第1項第3款之攜帶兇器竊盜罪
    。
四、被告有如事實欄所載前案科刑及執行之情形，有臺灣高等法
    院被告前案紀錄表乙份在卷可考，其於有期徒刑執行完畢後
    5年內，故意再犯本案有期徒刑以上之罪，為累犯，應依刑
    法第47條第1項之規定加重其刑。
五、原審判決對被告論罪科刑，固非無見，惟查，被告行為後，
    本件被告張永犯罪後態度並非良善，雖被告於原審認罪，但
    在警詢乃至偵查中，卻始終矢口否認犯行；所為與一般財物
    竊盜不同，已使得被竊社區之路燈至少5支因此失去照明，
    造成該社區居民夜間出入不便，易致生生命危險，又被告所
    竊，固價值非鉅，復經被害人領回，然東河鄉公所重新接線
    、再裝立燈柱，所受之損害並非僅遭竊電纜線之價值而已，
    其重新修繕之手續、費用及人力之額外支出，犯罪後是否賠
    償該公所所受之損害，於量刑時仍應予以考量，僅量處加重
    竊盜罪加計累犯後最低之有期徒刑7月，尚有未合，檢察官
    上訴理由指摘原審原判決量刑過輕、判決未備理由，難認允
    當，請撤銷原判決等語，其上訴有理由，自應由本院將原審
    判決予以撤銷改判。
六、爰審酌被告曾有竊盜前科，正值青壯之年，不思以己力賺取
    金錢花用，再為本次竊盜之犯行，所為已使得被竊社區之路
    燈至少5支因此失去照明，造成該社區居民夜間出入之不便
    ，易致生生命危險之犯罪手段，又被告所竊，固價值非鉅，
    又經被害人領回，然因重新接線、再裝立燈柱，致使東河鄉
    公所因此花費37,532元修繕復原，家庭經濟狀況屬小康之生
    活狀況，高職畢業之智識程度，犯後在警詢乃至偵查中，始
    終矢口否認犯行，迄原審及本院始坦認犯行，迄今尚未賠償
    東河鄉公所所受損害，以及現已覓得正當工作之犯後態度等
    一切情狀，量處如主文所示之刑，以示懲儆。
七、另扣案之老虎鉗1支、十字螺絲起子1支、手套1雙、螺絲扳
    手2支及吊鍊機1具，均為被告所有，業據被告陳明在卷，且
    為本件犯罪所用之物，爰依刑法第38條第1項第2款規定，併
    予宣告沒收。至扣案之繩索1條、黃色布袋1個及統一發票1
    張（警卷第22頁），查無積極證據證明係供本案犯罪所用或
    預備供本案犯罪所用之物，爰均不另為沒收之諭知。
據上論斷，應依刑事訴訟法第369條第1項前段、第364條、第299
條第1項前段，刑法第321條第1項第3款、第47條第1項、第38條
第1項第2款，判決如主文。
本案經檢察官崔紀鎮到庭執行職務。
中    華    民    國   100    年    6     月    30    日
                    刑事庭審判長法  官  謝志揚
                                法  官  許仕楓
                                法  官  李水源
以上正本證明與原本無異。
本件不得上訴。
中    華    民    國   100    年    6     月    30    日
                                書記官  陳有信
附錄論罪科刑法條：
刑法第321條（新法）
（加重竊盜罪）
犯竊盜罪而有下列情形之一者，處6月以上、5年以下有期徒刑，
得併科新臺幣10萬元以下罰金：
一、侵入住宅或有人居住之建築物、船艦或隱匿其內而犯之者。
二、毀越門扇、牆垣或其他安全設備而犯之者。
三、攜帶兇器而犯之者。
四、結夥三人以上而犯之者。
五、乘火災、水災或其他災害之際而犯之者。
六、在車站、埠頭、航空站或其他供水、陸、空公眾運輸之舟、
    車、航空機內而犯之者。
前項之未遂犯罰之。